Inventaris van het archief van J. Franssen, (1904) 1959-1996
Nationaal Archief, Den Haag
J. Franssen [geboren 1951]
Franssen, J.
1904-1996
merendeel 1959-1996
C27017
11.30 meter; 398 inventarisnummers.
Normale geschreven, getypte en gedrukte documenten, geen bijzondere handschriften.
Nationaal Archief, Den Haag
Franssen, Jan (1951- )
Het archief van J. Franssen (1951- ) bevat naast enkele stukken van persoonlijke aard voornamelijk materiaal ontstaan uit zijn verschillende politieke en bestuurlijke (neven-)functies: vergaderstukken en teksten van redevoeringen uit de periode van zijn voorzitterschap van de JOVD, vergaderstukken van verschillende lokale VVD-fracties en vervolgens de Tweede Kamer, verslagen van congressen, correspondentie en brievenboeken, en diverse stukken in verband met de behandeling van wetsontwerpen en -wijzigingen op de beleidsterreinen onderwijs, volksgezondheid en binnenlands bestuur.
Archiefvorming
Geschiedenis van de archiefvormer
Jan Franssen
Een deel van de informatie is ontleend aan de profielschets van Franssen, die in 2000 in NRC Handelsblad verscheen.
werd op 11 juni 1951 te Hilversum geboren in een Nederlands-Hervormd middenstandsgezin. Zijn ouders runden een wasserij in het Noord-Hollandse Nederhorst den Berg. Via de MULO en de HAVO ging hij naar de pedagogische academie. Daarna haalde hij nog een leraarsgraad en deed hij kandidaatsexamen Nederlands recht aan de Universiteit van Amsterdam.
Franssen was al vroeg geïnteresseerd in politiek en streefde dan ook een politieke carrière na. Anders dan in het ouderlijk milieu, waar men op de Christelijk Historische Unie stemde, koos hij echter voor de Volkspartij voor Vrijheid en Democratie (VVD). Als jonge liberaal werd hij in 1970 in Den Haag assistent van de toenmalige fractievoorzitter Hans Wiegel. Ook in zijn woonplaats Nederhorst den Berg nam hij deel aan het politieke leven, waarbij hij zich in de gemeenteraad sterk maakte voor een samenwerking tussen de VVD en de Partij van de Arbeid.
In Den Haag groeide hij in 1982 van medewerker van de fractie tot kamerlid onder Ed Nijpels. Als zodanig werd hij onderwijswoordvoerder van de fractie. Daarna bracht hij het in 1986 onder J. Voorhoeve tot secretaris van de VVD-fractie. Na zijn Kamerlidmaatschap werd in hij in 1994 burgemeester van Zwolle. In 2000 volgde zijn benoeming tot Commissaris van de Koningin in Zuid-Holland.
Franssen staat niet alleen bekend als zakelijk en afstandelijk maar ook als een harde werker met een scherpe tong en een grote dossierkennis. Bovendien heeft hij in het verleden laten zien politiek/bestuurlijk gezien niet voor een kleintje vervaard te zijn. Zo stond hij in 1996 als burgemeester van Zwolle een omstreden demonstratie van extreem-rechts toe, een actie die nationale bekendheid kreeg. Hij motiveerde zijn besluit destijds door te stellen dat de democratie tegen een stootje moest kunnen. Saillant detail bij zijn benoeming tot Commissaris der Koningin was, dat hij in Zuid-Holland een college van Gedeputeerde Staten mocht voorzitten waarin sedert 1998 geen liberalen meer vertegenwoordigd waren.
Curriculum vitae
Een deel van de informatie is ontleend aan de profielschets van Franssen, die in 2000 in het NRC Handelsblad verscheen. Zie daarnaast ook: Biografieën van de Stichting Algemeen Nederlands Persbureau, losbladig systeem, nr. 0103 en http://www.parlement.com/9291000/biof/02752 (werkende hyperlink per 2008).
Er zullen later voor de periode van na 1996 zowel voor de hoofd- als de nevenfuncties nog stukken aan dit archief worden toegevoegd.
Huidige functie
Commissaris van de Koningin in de provincie Zuid-Holland
Huidige nevenfuncties, voortvloeiend uit het ambt van CdK
Voorzitter Prins Bernhard Cultuurfonds Zuid-Holland
Voorzitter Carnegie Heldenfonds
Voorzitter Interprovinciaal Overleg (IPO)
Voorzitter Algemeen en Dagelijks Bestuur Regio Randstad
Voorzitter Bestuurlijk Platform Zuidvleugel (BPZ)
Vice-voorzitter Nationaal Comité 4 en 5 mei
Overige nevenfuncties
Voorzitter Raad van Toezicht Forum, instituut voor multiculturele ontwikkeling
Voorzitter Sectorbestuur Onderwijsarbeidsmarkt (SBO)
Voorzitter Stichting Kennisontwikkeling HBO (tot eind 2009)
Voorzitter Raad van Toezicht Stichting Mondriaan Onderwijs Groep (2002-2010)
Voorzitter curatorium van de Burgemeesterslezing (tot september 2009)
Voorzitter Raad van Toezicht Rijndam Revalidatiecentrum
Voorzitter Raad van Toezicht Movisie
Voorzitter van het bestuur van de Kilyàn Foundation
Voorzitter van de Nederlandse Vereniging van Beveiligingsbedrijven VEBON
Voorzitter van het Nederlands Instituit voor Lexicologie
Voorzitter Raad van Commissarissen Delta Wonen
Lid Raad van Advisory Board Leidse Onderwijs Instelling
Lid Raad van Toezicht Nederlands Bureau Toerisme en Congressen Nederland (NBTC)
Lid van Raad van Commissarissen van de Vereniging Hendrick de Keyser
Lid Raad van Commissarissen Van Gelder Groep BV Elburg
Eerdere hoofdfuncties
1972-1977 Leraar geschiedenis en maatschappijleer middelbare school
1977-1982 Wetenschappelijk medewerker Stichting voor Politiek Wetenschappelijk Onderzoek te 's-Gravenhage
1982 Lid Dagelijks Bestuur Gewest Gooi- en Vechtstreek (portefeuilles ruimtelijke ordening, distributie-planologie, verkeer en vervoer)
11-11-1982/08-09-1994 Lid van de Tweede Kamer der Staten-Generaal (VVD)
15-07-1994/02-05-2000 Korpsbeheerder Regiopolitie IJsselland Voorzitter Regio IJssel-Vecht Burgemeester van Zwolle
Eerdere nevenfuncties
1973-1974 Bestuursfuncties in JOVD en VVD, waaronder vice-voorzitter politiek hoofdbestuur JOVD
1974- eind 1976, 1978-1983 Lid en fractievoorzitter gemeenteraad Nederhorst den Berg
1974- eind 1976, 1978-1982 Lid en fractievoorzitter Raad van het Gewest Gooi- en Vechtstreek
1982-1987 Lid Provinciale Staten Noord-Holland
Verschillende functies binnen de Nederlands Hervormde Kerk
1985-2000 (Vice)-voorzitter en lid algemeen/dagelijks bestuur Nationaal Jeugdfonds Jantje Beton
1987-1998 Voorzitter Vereniging tot bescherming van Cultuurmonumenten Bond Heemschut
1987-1995 Bestuurslid Sint Lucas Ziekenhuis Amsterdam
1991-1997 Voorzitter Raad van Toezicht Algemeen Psychiatrisch Centrum Frederik van Eeden
1992-1999 Voorzitter jury Horeca Markantprijs (Koninklijke Horeca Nederland)
1995-2000 Voorzitter Paepon (Platform van Aangewezen en Erkende Particuliere Onderwijsinstellingen in Nederland)
1995-2000 Voorzitter Commissie Vernieuwingsfonds HBO
1995-2000 Voorzitter Jury BVE-2000
1995-1996 Lid Commissie Herziening Sturing Afvalstoffen Wetgeving
1995-1996 Lid Commissie Herziening Gebiedsindeling Kamers van Koophandel
1995-2006 Voorzitter Raad van Advies ICS (Adviesmaatschappij Deloitte Consultancy voor huisvesting, infrastructuur en management)
1995-2007 Bestuurslid resp. voorzitter Educom
1995-2007 Voorzitter RVU Educatieve Omroep
1996-1997 Lid Commissie Toelating Numerus Fixus Opleidingen
1996-2000 Voorzitter commissie Wedstrijdzaken en accommodatie KNVB
1996-2004 Lid Raad van Toezicht Landelijk Selectie- en Opleidingsinstituut Politie (LSOP)
1997- 2008 Lid Raad van Commissarissen Roosdom Tijhuis BV; later G. Tijhuis Holding
1997- 2008 Lid Bestuurlijke Commissie Randstad (BCR)
1997- 2008 Voorzitter Taskforce Management Overstromingen
1997- 2008 Voorzitter Raad van Advies Staatsbosbeheer
1997 Lid Nationaal Comité Anti-racisme
1997-2000 Lid Stuurgroep Bestrijding Voetbalvandalisme
1997-1999 Voorzitter Stichting Tolerance Unlimited
1998-2004 Lid van de Raad van Advies van de Nederlandse Orde van accountants/administratieconsulenten (NOVAA)
1998-1999 Lid Commissie Administratieve Lasten (commissie Slechte)
1998-2001 Lid Raad van Toezicht NOS
1998-2007 Voorzitter Raad van Toezicht Nederlands Instituut voor Zorg en Welzijn (NIZW)
1999-2003 Voorzitter Vrienden van het Dominicanenklooster Zwolle
1999-2000 Voorzitter Vereniging van Nederlandse Gemeenten
2000-2001 Voorzitter Commissie Kwartiermakers accreditatie hoger onderwijs
2000-2002 Voorzitter Landelijk Overleg Onderwijskansen
2001-2002 Voorzitter Adviescommissie Opperbevelhebberschap
2003-2004 Voorzitter Commissie Normering Inburgeringsexamen
2001-2007 Voorzitter Programmaraad voor het Onderwijsonderzoek (PROO)
2002 -2007 Voorzitter Stichting voortbestaan Synagoge Zwolle
2007-2008 Voorzitter Stuurgroep Bibliotheekvernieuwing
Onderscheidingen
Ridder in de Orde van de Nederlandse Leeuw
Dienstkreuz mit Stirn des Verdienstordens der Bundesrepublik Deutschland
Grootofficier in de Orde van het Zuiderkruis van Brazilië
Vierdaagsekruis
Zilveren legpenning ANVV
Erevoorzitter Platform van Aangewezen Erkende Particuliere Onderwijsinstellingen in Nederland (Paepon)
Erelid Koninklijke Vereniging van Leraren in de Lichamelijke Opvoeding
Erelid Nederlands Instituut voor Lokale Sport en Recreatie LC
Lid van Verdienste VVD afdeling Nederhorst den Berg
Ton Koot-penning Vereniging tot Bescherming van Cultuurmonumenten Bond Heemschut
Geschiedenis van het archiefbeheer
Op 12 november 2001 ondertekende Franssen een overeenkomst met het (toenmalige) Algemeen Rijksarchief, waarbij werd overeengekomen dat hij een verzameling ongeordende archiefbescheiden van hemzelf aan de Algemene Rijksarchivaris overdroeg. De bescheiden betroffen globaal de periode 1960-1980 met een omvang van circa 28 meter.
De overdracht van het privé-archief van Franssen aan het Nationaal Archief vertoont opvallende gelijkenissen met de overbrenging van dat van Hans Wiegel, de man waarvoor hij lange tijd als persoonlijk medewerker werkzaam was geweest. Deze droeg zijn archief ook over op het moment dat hij Commissaris van de Koningin werd, dus nog in het openbare leven actief was. Dit geldt evenzo voor Franssen, die op het moment van de overdracht van zijn privé/werkarchief aan het Nationaal Archief aan een soortgelijke ambtsperiode als Commissaris van de Koningin in Zuid-Holland begon. De neerslag van dit handelen en van eventuele nevenfuncties zal later bij het overgedragen archief zullen worden gevoegd.
De verwerving van het archief
Schenking (van een niet overheidsarchief)
Schenking (van een niet overheidsarchief)
Inhoud en structuur van het archief
18.03; 2.21
Selectie en vernietiging
Een deel van het als vreemd archief afgescheiden gedeelte werd vernietigd, terwijl de rest naar Franssen is teruggegaan. Na schoning van het te bewaren gedeelte bleef er 12,5 meter archief over. Dit is na de afronding van het project in 2003 overgebracht naar het Nationaal Archief te Den Haag.
Aanwijzingen voor de gebruiker
Openbaarheidsbeperkingen
Volledig openbaar.
Materiële beperkingen
Het archief kent geen beperkingen voor het raadplegen van stukken als gevolg van slechte materiële staat
Aanvraaginstructie
Openbare archiefstukken kunnen online worden aangevraagd en gereserveerd. U kunt dit ook via de terminals in de studiezaal van het Nationaal Archief doen. Om te kunnen reserveren dient u de volgende stappen te volgen:
U maakt een profiel aan op www.gahetna.nl, en logt vervolgens in
Via de archiefinventaris (alleen de beschrijvingen met rode nummers) selecteert u het gewenste archiefstuk door op de knop 'Reserveren' te klikken
In het volgende scherm geeft u aan op welke dag u het archiefstuk wilt inzien
Indien u zich bevindt in de studiezaal en een tafelnummer heeft ontvangen kunt u dit nummer vermelden. Als u geen tafelnummer heeft kunt u tafelnummer 777 laten staan
Vervolgens bevestigt u uw reservering door deze te versturen.
Verwant materiaal
Beschikbaarheid van kopieën
Beschrijving van de series en archiefbestanddelen
- Persoonlijk leven, 1
  - Ouders en kinderen Franssen, 1.1
    - Aandenken aan de Heilige Doop van G.J. Berveling., 1904; 1; stuk
    - Huwelijksaankondiging van G.H. Franssen en G.J. Berveling op 25 oktober 1928., 2; stuk
    - Overlijdensberichten van G.J. Franssen-Berveling en H. Berveling., 1942, 1946; 3; omslag
    - Aardrijkskundeschrift van Sietje Franssen., z.d.; 4; deel
    - Ansichtkaart van Hotel-Restaurant "Franssen" te Valkenburg., z.d.; 5; stuk
    - Familieportret met twee zusjes en twee broertjes., z.d.; 6; stuk
    - Vervallen., ---
      Inv.nr. 7 is geretourneerd aan de familie Franssen.
  - J. Franssen, 1.2
    - Schoolschriften van diverse schoolvakken van de lagere school., 1959-1962; 8; pak
    - Ansichtkaarten van: Johan Cruijff, Klaas Nuninga, Sjaak Swart, Tonnie Pronk en Bertus Hoogerman., [1960]; 9; omslag
      Alle kaarten zijn voorzien van een originele handtekening.
    - Bubblegumplaatjes, een embleem van de Polly Pill Club en een embleem van Verbond voor Veilig Verkeer., [1960]; 10; omslag
    - Schoolschriften van diverse vakken van de MULO., 1963-1967; 11; pak
    - Schrift met uitslagen van de Europese Kampioenschappen hardrijden op de schaats op 22 en 23 januari 1966 op de kunstijsbaan te Deventer en het Wereld Kampioenschap hardrijden op de schaats op 19 en 20 februari 1966 te Göteborg., 12; deel
    - Werkstukken en scripties van het middelbaar voortgezet onderwijs en hoger beroeps onderwijs., 1966-1972; 13-16; 4 stukken
      - 'Biotoop, sloot en plas', van J. Franssen als leerling van de Christelijke ULO te Weesp. 1966, 13
      - Didactiekscriptie voor het vak geschiedenis over 'Het onderwijs in de staatsinrichting op de basisschool', van J. Franssen als student aan de Hervormde Pedagogische Academie Amsterdam. 1972, 14
      - Scriptie voor het vak staatsinrichting 'De grondwetswijzigingen sinds 1848', van J. Franssen als student aan de Hervormde Pedagogische Academie Amsterdam. 1972, 15
      - Werkstuk voor het vak Nederlands over 'Het spellingsonderwijs op de basisschool' van J. Franssen als student aan de Hervormde Pedagogische Academie Amsterdam. 1972, 16
    - Ingekomen en minuten van uitgegane stukken., 1970-1984; 17-27; 10 pakken en 1 omslag
      - 1970-1972, 17
      - 1973 - 1974 mei, 18
      - 1974 juni - 1975 sep., 19
      - 1975 okt. - 1977 apr., 20
      - 1977 mei - 1978 okt., 21
      - 1978 nov. - 1979 dec., 22
      - 1980, 23
      - 1981, 24
      - 1982, 25
      - 1983, 26
      - 1984, 27; omslag
    - Programma ten behoeve van een afscheidsavond op 12 juli, met als agendapunt 3: Voordracht Jan Franssen., [1971]; 28; stuk
    - Schrift van de Werkgroep 'Rechtsgeschiedenis Romeins recht'., [1972]; 29; deel
    - Privé agenda's., 1975-1994; 30; pak
    - Stukken betreffende de inrichting van een appartement aan de Zeekant/Gevers Deynootweg te Scheveningen., 1992-1994; 31; omslag
    - Foto van J. Franssen., z.d.; 32; stuk
- Openbaar leven, 2
  - Leraar geschiedenis en maatschappijleer (1972-1977), 2.1
    - Lesbrieven voor de derdegraads applicatie geschiedenis en staatsinrichting., 1974-1977; 33; pak
    - Lesmateriaal van geschiedenis en staatsinrichting ten behoeve van de Frankendael-MAVO Amsterdam., 1976-1977; 34; pak
    - Brief aan de Commissie van Onderzoek Frankendael-MAVO Amsterdam inzake de situatie van de school., 1979; 35; stuk
  - Bestuursfuncties binnen de VVD, 2.2
    - Voorzitter van de Jongeren Organisatie Vrijheid en Democratie (JOVD), afdeling 't Gooi e.o. (1972-1973), 2.2.01
      - Agenda en notulen van de heroprichtingsvergadering van de JOVD-afdeling 't Gooi en omstreken., 1972; 36; omslag
      - Stukken betreffende de behandeling van het Structuurrapport 'Voorstel regeling gewest Gooi- en Vechtstreek' van de structuurcommissie gewest Gooi- en Vechtstreek., 1972-1973; 37; pak
      - Verslagen van vergaderingen van het gewest Gooiland., 1972-1973; 38; omslag
      - Teksten van redevoeringen, speeches van J. Franssen ten behoeve van jaarvergaderingen, congressen, verkiezingsmanifestaties en debatten en bij het aftreden als voorzitter van de JOVD-afdeling 't Gooi en omstreken., 1972-1974; 39; omslag
      - Vergaderstukken en ledenlijsten van bestuurs- en ledenvergaderingen van de JOVD-afdeling 't Gooi en omstreken., 1973-1974; 40; omslag
      - Tekst van een speech van J. Franssen voor de oprichtingsvergadering van de JOVD-Kennemerland op 22 februari te Haarlem., 1974; 41; omslag
    - Lid en vice-voorzitter van het hoofdbestuur van de JOVD (1970 - 1974), 2.2.02
      - Plakboek met artikelen over de verkiezingen van de Provinciale Staten op 18 maart 1970 en van de gemeenteraadsverkiezingen op 3 juni 1970., 1969-1970; 42; deel
      - Discussienota's opgemaakt door de JOVD-afdeling Amsterdam., 1970; 43; omslag
      - Stukken betreffende de deelname aan de discussiebijeenkomst over klassejustitie van de Stichting Nederlandse Politieke Jongeren Contact Raad te Den Haag., 1970; 44; omslag
      - Stukken betreffende de deelname aan de JOVD-werkgroep 'Positie van de vrouw'., 1970-1971; 45; omslag
      - Vergaderstukken, congresstukken, moties en resoluties van het hoofdbestuur en de afdelingen van de JOVD., 1972-1974; 46; omslag
      - Verslagen van vergaderingen van de commissie 'Kernprogramma', met als doel te komen tot een nieuw JOVD-kernprogramma., 1972-1976; 47; omslag
      - Stukken betreffende de deelname aan het vijfde JOVD-lustrumcongres te Utrecht., 1973-1974; 48; omslag
      - Stukken betreffende de deelname aan het JOVD-congres 'Gevolgen van de Mammoetwet en de middenschool' te Meppel., 1974; 49; omslag
      - Nota 'Subsidiestromen', uitgave van de JOVD., z.d.; 50; deel
      - 'Onderwijs en ontwikkelingssamenwerking', uitgave van de JOVD-afdeling Den Haag., z.d.; 51; omslag
    - Eind-redacteur van de Driemaster, landelijk orgaan van de JOVD (1973-1974), 2.2.03
      - Stukken betreffende de administratieve reorganisatie en de invulling van vacatures voor redactieposten van het tijdschrift De Driemaster, landelijk orgaan van de JOVD., 1973-1974; 52; omslag
    - Secretaris van de VVD-afdeling Nederhorst den Berg; lid Programmacommissie VVD (1973-1976), 2.2.04
      - Notulen van vergaderingen van de VVD-afdeling Nederhorst den Berg, met vergaderstukken., 1972-1976; 53; pak
      - Notulen van vergaderingen van de VVD-programmacommissie., 1974; 54; omslag
      - Verslagen van bijeenkomsten en vergaderingen van de Programmacommissie Verkiezingen 1982 met vergaderstukken., 1981-1982; 55; omslag
    - Bestuurslid van de Statencentrale Centrum Hilversum VVD (1974-1976), 2.2.05
      - Notulen van bestuursvergaderingen van de Staten Centrale Hilversum en de algemene vergaderingen van de Kamer-centrale Haarlem VVD, waaronder deze Staten Centrale ressorteert., 1970-1976; 56; omslag
    - Lid en fractievoorzitter van de Raad van het Gewest Gooi- en Vechtstreek van de VVD (1974-1982), 2.2.06
      - Stukken betreffende de totstandkoming van een profielschets voor een voorzitter van het gewest Gooi- en Vechtstreek ten behoeve van de benoeming van een voorzitter., 1974-1975; 57; omslag
      - Stukken betreffende het samenstellen, benoemen, installeren en uitbreiden van de gewestraad Gooi- en Vechtstreek., 1974-1980; 58; omslag
      - Verslagen van vergaderingen van de Gewestraad Gooi- en Vechtstreek., 1974-1983; 59-66; 8 pakken
        - 1974-1975, 59
        - 1976, 60
        - 1977, 61
        - 1978, 62
        - 1979, 63
        - 1980, 64
        - 1981, 65
        - 1982-1983, 66
      - Stukken betreffende de behandeling van de richtlijn voor uitgifte van gemeentegronden bestemd voor woningbouw., 1975-1979; 67; omslag
      - Verslagen van vergaderingen van de gewestraadsfractie van de VVD Gooi- en Vechtstreek., 1975-1983; 68; omslag
      - Stukken betreffende de totstandkoming van nota's van aanbieding, behorende bij begrotingen van het gewest Gooi- en Vechtstreek., 1976-1983; 69-71; 3 pakken
        - 1976-1978, 69
        - 1979-1981, 70
        - 1982-1983, 71
      - Stukken betreffende de behandeling van de reorganisatie van het binnenlands bestuur met betrekking tot het gewest Gooi- en Vechtstreek., 1978; 72; omslag
      - Stukken betreffende de verlening van medewerking van de VVD-fractie aan de totstandkoming van het beleidsplan 1978-1982 voor het gewest Gooi- en Vechtstreek., 1979; 73; omslag
      - Stukken betreffende de totstandkoming van de procedure voor de benoeming van een voorzitter van het gewest Gooi- en Vechtstreek., 1981-1982; 74; pak
    - Lid en fractievoorzitter van de VVD in de gemeenteraad van Nederhorst den Berg (1974-1983), 2.2.07
      - Notulen van vergaderingen van de gemeenteraad van Nederhorst den Berg., 1966-1983; 75-79; 5 pakken
        De notulen van voor 1974 ontving J. Franssen vermoedelijk als voorstukken bij zijn benoeming.
        - 1966-1974, 75
        - 1975-1976, 76
        - 1977-1979, 77
        - 1980, 78
        - 1981-1983, 79
      - Stukken betreffende de samenstelling en instelling van de gemeenteraad, alsmede de verdeling van de portefeuilles., 1969-1982; 80; omslag
      - Stukken betreffende de behandeling van de gemeentelijke herindeling van de provincie Noord-Holland., 1971-1983; 81; omslag
      - Stukken betreffende de totstandkoming van de gemeenterekening., 1975-1983; 82-86; 4 pakken en 1 omslag
        - 1975-1976, 82
        - 1977-1978, 83
        - 1979-1980, 84
        - 1981-1982, 85
        - 1983, 86; omslag
      - Verkiezingsprogramma's, overzichten van de verdeling van de stemmen over de VVD-kandidaten bij de gemeenteraadsverkiezingen van de jaren 1978, 1980, 1982 en 1986., 1978-1986; 87; omslag
    - Lid van de VVD-fractie van de Provinciale Staten van Noord-Holland (1982-1987), 2.2.08
      - Stukken betreffende de verkiezing van de leden van Provinciale Staten van Noord-Holland op 24 maart., 1982; 88; omslag
      - Verslagen van vergaderingen van de VVD-fractie van de Provinciale Staten van Noord-Holland., 1982-1987; 89; pak
      - Notulen van vergaderingen van de commissie voor economische zaken, fungerend als commissie van onderzoek voor het ontwerp-provinciaal economisch beleidsplan 1984, met vergaderstukken., 1983-1984; 90; omslag
    - Deelnemer aan studiedagen en symposia van de VVD, 2.2.09
      - Stukken betreffende de deelname aan de topkadercursussen te Oosterbeek., 1975; 91; omslag
      - Stukken betreffende de deelname aan de landelijke vormingscursus te Oisterwijk van de Stichting Vormings- en scholingsactiviteiten Vrijheid en Democratie (Stichting VVD), met aantekeningen en bijlagen., 1976-1979; 92; omslag
      - Stukken betreffende de deelname aan de VVD-fractieweekeinden., 1982-1992; 93; pak
      - Stukken betreffende de deelname aan themadagen op 27 oktober 1984 te Doorn en op 23 maart 1985 te Roermond inzake onderwijs ter voorbereiding van het verkiezingsprogramma van de VVD 1986-1990., 1984-1985; 94; omslag
      - Stukken betreffende de deelname aan de VVD-cursus 'Liberalisme II' te Heelsum., 1990; 95; omslag
      - Stukken betreffende de deelname aan de themavergadering 'Departementale herindeling van de VVD'., 1992; 96; omslag
      - Stukken betreffende de deelname aan de VVD-studiebijeenkomst 'Basisonderwijs' op 4 september te Deventer., 1993; 97; omslag
    - Fractieaangelegenheden, 2.2.10
      - Rede van dr. C. Berkhoven 'Europa tussen Oost en West', gehouden op 10 oktober voor een VVD-congres te Amsterdam., 1970; 98; omslag
      - Rede van de heer H.J.L. Vonhoff, uitgesproken bij zijn installatie als burgemeester van de gemeente Utrecht., [1974]; 99; deel
      - Stukken betreffende de behandeling van het rapport Commissie Van der Burg door de fractiecommissie VVD Bijzondere Commissie inzake het democratisch en doelmatig functioneren van gesubsidieerde instellingen., 1975-1979; 100; pak
      - Stukken betreffende de benoeming van leden voor kwaliteitszetels van de VVD in de Executieve van de Europese Liberaal Democraten (ELD)., 1983; 101; omslag
      - Rapport 'Stelselwijziging Sociale Zekerheid', goedgekeurd door de VVD-fractie., 1984; 102; omslag
      - Stukken betreffende de behandeling van de inpoldering van de Markerwaard., 1984-1985; 103; omslag
      - 'Honderd jaar Liberale Partijvorming 1885-1985', uitgave van Liberté, Egalité en Fraternité (LEF) van de JOVD., 104; deel
      - Stukken betreffende een brainstormdag van de VVD-fractie in De Wijk., 1985; 105; omslag
      - Notulen van VVD-fractievergaderingen, met vergaderstukken., 1985-1991; 106; pak